【裁判字號】    94,訴,1468
【裁判日期】    950126
【裁判案由】    常業詐欺
【裁判全文】
臺灣臺北地方法院刑事判決              94年度訴字第1468號
公  訴  人  臺灣臺北地方法院檢察署檢察官
被      告  乙○○
                    （現於另案台灣宜蘭監獄執行中）
上列被告因常業詐欺案件，經檢察官提起公訴（94年度偵字第
12880號），本院判決如下：
    主  文
乙○○幫助意圖為自己不法之所有，以詐術使人將本人之物交付
，累犯，處有期徒刑肆月，如易科罰金，以參佰元折算壹日。
    事    實
一、乙○○曾於民國八十八年間，因犯傷害罪，經臺灣基隆地方
    法院於八十八年十月十六日以八十八年度易字第二五六號判
    處有期徒刑三月確定，於八十九年五月十三日執行完畢。其
    另於九十年間因違反毒品危害防制條例案件，經臺灣基隆地
    方法院於九十年七月十九日以九十年度訴字第二五三號判處
    有期徒刑八月確定，於九十二年四月十九日執行完畢。竟仍
    不知悔改，因缺錢花用，於民國九十三年九月間經由報紙獲
    悉可藉由出售帳戶換取現金之訊息後，明知提供自己之金融
    機構帳戶之存摺、金融卡及密碼，有遭他人利用作為詐騙工
    具之可能，竟仍不違其本意，而基於幫助之犯意，依報上所
    刊登之電話，與姓名年籍不詳綽號「小龍」之成年男子取得
    聯繫後，於同年月二十九日，即與「小龍」相偕至設於臺北
    市中山區○○○路○段二十八號之臺北銀行南京東路分行（
    現已更名為臺北富邦銀行）申設000000000000號帳戶，及至
    設於臺北市○○○路○段一八○號華南商業銀行龍江分行申
    設000000000000號帳戶，並於辦妥後將上開二帳戶之存摺、
    提款卡、密碼提供予「小龍」，「小龍」則依約支付每本新
    臺幣（下同）三千元合計共六千元予乙○○。嗣於九十三年
    十月七日十九時許，甲○○接獲姓名年籍不詳之成年男子以
    簡訊通知其有關信用卡預借現金三萬元交易完成之訊息，甲
    ○○不疑有他，隨即依簡訊之指示以提款卡至嘉義市○○街
    一一二號成功郵局所設置之自動櫃員機查詢有無上開交易，
    但卻於當日十九時五十一分許，依簡訊之指示操作自動櫃員
    機時，而將其所申設之中國國際商銀行00000000000號帳戶
    內之二萬零六百二十五元匯至乙○○提供予「小龍」之上開
    臺北銀行帳戶內。該款旋於同日稍晚遭人提領。甲○○至此
    始知受騙並報警處理。嗣乙○○於同年月十二日前往臺北銀
    行南京東路分行辦理提款卡及存摺掛失手續，而為該分行協
    理邵柱石查覺並通知警方到場處理。
二、案經臺北市政府警察局中山分局移送臺灣臺北地方法院檢察
    署檢察官偵查起訴。
    理  由
一、上揭犯罪事實，業據被告乙○○坦承不諱，核與證人甲○○
    、邵柱石於警詢之證詞相符。證人甲○○、邵柱石於警詢中
    之證詞，雖係屬被告以外之人於審判外所為之陳述，但查，
    被告於準備程序中已同意援用證人甲○○之證詞作為證據，
    且證人甲○○及邵柱石之證詞，經於審判程序中，作為證據
    予以調查時，被告亦未聲明異議，是依刑事訴訟法第一百五
    十九條之五規定，證人甲○○、邵柱石二人於警詢中所為之
    證詞，有證據能力，附此敘明。此外，並有存摺存戶內容查
    詢（參偵字第一二八八○號卷第三十一頁）、對帳單查詢（
    參同上偵卷第五十五頁）、自動櫃員機儲戶交易明細表（參
    同上偵卷第三十五頁）等在卷可稽，是足信被告之自白，核
    與事實相符，而可以採信。從而，本件被告提供自己之帳戶
    予他人使用，幫助他人犯詐欺罪之犯行，事證明確，洵堪認
    定。
二、被告乙○○與「小龍」間並無共同實施詐欺犯罪之犯意聯絡
    或行為分擔，僅基於幫助詐欺之意思而參與，係供「小龍」
    助力促其為詐欺犯行之實現，應為幫助犯。是核被告所為，
    係犯刑法第三十條第一項前段、第三百三十九條第一項之幫
    助詐欺取財罪（公訴意旨原認被告所為係犯刑法第三十條第
    一項前段、第三百四十條之幫助常業詐欺取財罪，惟經蒞庭
    檢察官於本院九十五年一月五日審理時變更其起訴法條為上
    開罪名，附此敘明）。被告曾於八十八年間，因犯傷害罪，
    經臺灣基隆地方法院於八十八年十月十六日以八十八年度易
    字第二五六號判處有期徒刑三月確定，於八十九年五月十三
    日執行完畢。其另於九十年間因違反毒品危害防制條例案件
    ，經臺灣基隆地方法院於九十年七月十九日以九十年度訴字
    第二五三號判處有期徒刑八月確定，於九十二年四月十九日
    執行完畢，此有臺灣高等法院被告前案紀錄表在卷可稽，其
    於受有期徒刑之執行完畢後五年內再犯本件有期徒刑以上之
    罪，為累犯，應依刑法第四十七條規定，加重其刑。又被告
    幫助他人犯罪，為從犯，應依刑法第三十條第二項之規定，
    按正犯之刑減輕之。被告既有加重及減輕之情形，依刑法第
    七十一條第一項規定應先加重後減輕之。爰審酌被告因一時
    缺錢即為幫助他人詐欺取財之犯行，擾亂金融社會秩序，幫
    助詐欺行為對被害人造成損害之程度等一切情狀，量處如主
    文所示之刑，併諭知易科罰金之折算標準。
據上論斷，應依刑事訴訟法第二百九十九條第一項前段，刑法第
三百三十九條第一項、第三十條第一項前段、第二項、第四十七
條，罰金罰鍰提高標準條例第一條前段、第二條，判決如主文。
本案經檢察官張志全到庭執行職務
中    華    民    國    95    年    1     月    26    日
                  刑事第四庭  審判長法官  劉慧芬
                                    法官  郭惠玲
                                    法官  李桂英
以上正本證明與原本無異。
如不服本判決，應於判決送達後10日內，向本院提出上訴狀。
                                  書記官  黃鈴容
中    華    民    國    95    年    1     月    26    日
附錄本案論罪科刑法條全文：
中華民國刑法第三百三十九條第一項：
意圖為自己或第三人不法之所有，以詐術使人將本人或第三人之
物交付者，處5年以下有期徒刑、拘役或科或併科1千元以下罰金
。


司法院資訊處製作；財團法人民間司法改革基金會備份。
